臺灣高雄地方法院刑事判決　　　　　　　95年度易字第2033號
公　訴　人　臺灣高雄地方法院檢察署檢察官
被　　　告　乙○○
　　　　　　　　　　現於臺灣高雄第二監獄
　　　　　　丙○○
　　　　　　　　　　現於臺灣高雄第二監獄
上列被告等因竊盜案件，經檢察官提起公訴（95年度偵字第1937
5 號、95年度偵字22845 號、95年度偵字第23178 號、95年度偵
字第25174 號95年度偵字第27378 號），本院判決如下：
    主  文
乙○○犯竊盜罪，累犯，處有期徒刑陸月，扣案如附表編號壹所
示之機車鑰匙壹把，沒收之；又共同犯踰越牆垣竊盜罪，累犯，
處有期徒刑拾月；又犯竊盜罪，累犯，處有期徒刑肆月；又犯竊
盜罪，累犯，處有期徒刑陸月，扣案如附表編號肆所示之機車鑰
匙壹把，沒收之。應執行有期徒刑貳年，扣案如附表編號壹及編
號肆所示之機車鑰匙各壹把，均沒收之。
丙○○共同犯踰越牆垣竊盜罪，處有期徒刑玖月。
丙○○其餘被訴部分，免訴。
    事  實
一、乙○○前於民國88年及90年間因施用毒品及竊盜等案件，經
    本院及臺灣高等法院高雄分院分別以89年度鳳簡字第143 號
    及90年度上易字第2130號分別判處有期徒刑6 月及8 月確定
    ，以上2 罪接續執行，於92年2 月12日縮短刑期執行完畢。
    詎仍不知悔改，竟意圖為自己不法之所有，基於竊盜之犯意
    ，於如附表編號1 、3 、4 所示之時間、地點，以如附表編
    號1 、3 、4 所示之手段，竊得如附表編號1 、3 、4 所示
    之財物；並另與丙○○共同意圖為自己不法之所有，基於竊
    盜之犯意聯絡，於如附表編號2 所示之時間、地點，以如附
    表編號2 所示之手段，竊得如附表編號2 所示之財物。嗣經
    警循線於如附表所示之時間、地點分別查獲，並扣得乙○○
    所有供其行竊所用之如附表編號1 、4 所示鑰匙2 把，始悉
    上情。
二、案經高雄縣政府警察局鳳山分局、仁武分局報告暨張耀中訴
    由臺灣高雄地方法院檢察署檢察官偵查起訴。
    理  由
壹、程序部分
一、證據能力之審查：
    按被告以外之人於審判外之陳述，雖不符刑事訴訟法第 159
    條之1 至之4 等4 條之規定，然若當事人於審判程序中同意
    作為證據，法院審酌該言詞陳述或書面陳述作成時之情況，
    認為適當者，亦得為證據；又當事人、代理人或辯護人於法
    院調查證據時，知有刑事訴訟法第159 條第1 項不得為證據
    之情形，而未於言詞辯論終結前聲明異議者，視為有前項之
    同意，同法第159 條之5 定有明文。此立法意旨在於傳聞證
    據未經當事人之反對詰問予以核實，原則上先予排除。惟若
    當事人已放棄反對詰問權，於審判程序中表明同意該等傳聞
    證據可作為證據；或於言詞辯論終結前未聲明異議，基於尊
    重當事人對傳聞證據之處分權，及證據資料愈豐富，愈有助
    於真實發見之理念，且強化言詞辯論主義，使訴訟程序得以
    順暢進行，上開傳聞證據亦均具有證據能力。查本件證人戊
    ○○、辛○○、己○○於警詢中之供述，及證人鄭信鋐、簡
    松瑩、張耀中於偵查中經具結之供述，具有被告以外之人於
    審判外書面陳述之性質，屬傳聞證據，惟經本院依法提示予
    以調查，檢察官及被告均對此未表示異議，且經本院審酌該
    書面作成時無違法情事，應適宜為本案之證據。另被告乙○
    ○、丙○○於警詢中之供述及偵查中經具結之供述，對於共
    同被告丙○○、乙○○而言，分別具有被告以外之人於審判
    外書面陳述之性質，屬傳聞證據，惟經本院依法提示予以調
    查，檢察官及被告均對此未表示異議，且經本院審酌該書面
    作成時無違法情事，亦適宜為本案之證據。
二、本件如附表編號3 所示之犯罪事實，檢察官原係起訴被告乙
    ○○以毀越安全設備之方式進入被害人張耀中住處行竊，認
    應論以被告乙○○刑法第321 條第1 項第2 款之加重竊盜罪
    ，然經公訴人於本院審判期日變更起訴事實為被告乙○○侵
    入被害人張耀中住處行竊，而認被告乙○○係犯第306 條第
    1 項之侵入住居罪及同法第320 條第1 項之竊盜罪，與法核
    無不合，本院自應就其變更後之犯罪事實予以審理，併此指
    明。
貳、有罪部分：
一、上揭犯罪事實，有下列證據為憑：
  (一)如附表編號1 所示之犯行部分：業據被告乙○○於本院審理
    時坦承不諱，核與證人戊○○於警詢時所證述之情節相符，
    且有被告乙○○所有如附表編號1 所示之鑰匙1 把扣案可稽
    ，並有95年7 月9 日扣押筆錄、扣押物品目錄表各1 份、扣
    案物品照片2 張、贓物認領保管單1 張、車籍作業系統查詢
    認可資料1 份在卷供參（見警2卷第7至11、16頁）。
  (二)如附表編號2 所示之犯行部分：業據被告乙○○、丙○○於
    本院審理時均坦承不諱，核與證人辛○○於警詢時及證人鄭
    信鋐、簡松瑩於偵查時所證述之情節相符，並有95年8 月21
    日搜索扣押筆錄、扣押物品目錄表各1 份、扣案物品照片1
    張、贓物認領保管單1 張、現場照片16張在卷供參（見警3
    卷第9 至11、13、19、52至59頁）。
  (三)如附表編號3 所示之犯行部分：業據被告乙○○於本院審理
    時坦承不諱，核與證人張耀中於偵查時及證人即到場處理員
    警丁○○於本院審理時所證述之情節相符，並有95年8 月30
    日扣押筆錄、扣押物品目錄表、贓物認領保管單各1 份、扣
    押物品現場照片1 張在卷供參（見警4 卷第9 至11、13、19
    頁）。
  (四)如附表編號4 所示之犯行部分：業據被告乙○○於本院審理
    時坦承不諱，核與證人己○○於警詢時證述之情節相符，且
    有被告乙○○所有如附表編號4 所示之鑰匙2 把扣案可稽，
    並有95年10月16日扣押筆錄、扣押物品目錄表各1 份、扣押
    現場照片2 張、贓物認領保管單1 張、車輛失竊證明單1 紙
    、車輛尋獲電腦輸入單1 紙、車輛竊盜、車牌失竊資料個別
    查詢報表- 查詢車輛認可資料1 份在卷供參（見警5 卷第 7
    至10、12、15、17至19頁）。
  (五)綜合上述，被告乙○○、丙○○對於上開犯罪事實之自白，
    均有相當之證據資料予以補強佐證，應堪信為真實。從而，
    本案事證明確，被告2 人犯行均堪予認定，應依法論科。
二、核被告乙○○所為，係犯刑法第320 條第1 項之普通竊盜罪
    、同法第321 條第1 項第2 款之踰越牆垣竊盜罪及同法第30
    6 條第1 項之侵入住居罪；被告丙○○所為，係犯刑法第32
    1 條第1 項第2 款之踰越牆垣竊盜罪。被告2 人間就上開踰
    越牆垣竊盜犯行，有犯意聯絡及行為分擔，應論以共同正犯
    。又被告乙○○如附表編號3 所示之普通竊盜犯行及無故侵
    入住宅犯行間，行為僅有1 個，且被告侵入住宅之實行行為
    與上揭竊盜之舉止全部重疊，係屬想像競合犯，應依刑法第
    55條規定，從一重之竊盜罪處斷。被告乙○○所犯上開踰越
    牆垣竊盜罪及3 次普通竊盜罪等4 罪間，犯意各別，行為互
    殊，應分論併罰。另被告乙○○前於88年及90年間因施用毒
    品及竊盜等案件，經本院及臺灣高等法院高雄分院分別以89
    年度鳳簡字第143 號及90年度上易字第2130號分別判處有期
    徒刑6 月及8 月確定，以上2 罪接續執行，於92年2 月12日
    縮短刑期執行完畢，有臺灣高等法院被告全國前案紀錄表 1
    紙附卷可稽，被告於上開有期徒刑執行完畢5 年內，故意再
    犯本件有期徒刑以上之罪，為累犯，應依刑法第47條第1 項
    規定，加重其刑。爰審酌被告乙○○甫於95年間因連續竊盜
    案件，經本院以95年度易字第1924號判處有期徒刑10月確定
    ，而被告丙○○亦甫於95年間連續竊盜案件，經本院以95年
    度簡上字第619 號判處有期徒刑7 月確定，有臺灣高等法院
    被告全國前案紀錄表2 份在卷可查，詎被告2 人竟均不知悔
    改警惕，再犯本件竊盜犯行，惡性非輕，且渠等正值壯年，
    不妥思獲取財物之正當途徑以滿足其物質需求，猶為貪一時
    之慾，即任行竊取如附表所示之物品，除造成被害人之損失
    外，亦對社會治安有不良之影響，行為確有不當，惟念渠等
    犯後尚能坦承犯行配合偵審，態度尚佳，並衡渠等犯罪之動
    機、目的、手段與所生之危害，及檢察官對於被告乙○○具
    體求處有期徒刑3 年等一切情狀，酌情分別量處如主文所示
    之刑，並就被告乙○○部分定其應執行之刑，以資儆懲。另
    扣案如附表編號1 、4 所示鑰匙2 把，係被告乙○○所有供
    其行竊所用之之物，爰依刑法第38條第1 項第2 款宣告沒收
    ，併此敘明。
三、另公訴意旨略以：被告乙○○一再犯竊盜等罪，不知悔改，
    顯有犯罪習慣，僅藉刑之執行實不足以徹底根絕惡性，請求
    本院依竊盜犯贓物犯保安處分條例第3 條第1 項第1 款、第
    2 款規定，併予諭知應於刑之執行前入勞動場所強制工作 2
    年等語，惟查：保安處分係對受處分人將來之危險性所為含
    有社會隔離、拘束身體自由性質之處置，以達教化與治療之
    目的，乃為刑罰之補充制度，本諸法治國家保障人權之原理
    及刑法之保護作用，其法律規定之內容，應受比例原則之規
    範，使保安處分之宣告，與行為人所為行為之嚴重性、行為
    人所表現之危險性以及對於行為人未來行為之期待性相當，
    而保安處分中之強制工作，旨在對嚴重職業性犯罪及欠缺正
    確工作觀念或無正常工作因而犯罪者，強制其從事勞動，以
    學習一技之長及正確之謀生觀念，使其日後重返社會，能適
    應社會生活，此觀修正前之刑法第90條第1 項及竊盜犯贓物
    犯保安處分條例第3 條第1 項規定，均係本此意旨而制定，
    而由法院視行為人之危險性格，決定應否交付強制工作，以
    達特別預防之目的，修正後之該等規定雖刪除關於常業犯宣
    告強制工作之規定，其餘情形仍應本諸比例原則以審酌是否
    有宣告強制工作之必要（另參照司法院大法官釋字第471 號
    解釋意旨）。本件被告乙○○固自90年起即犯有竊盜等罪行
    ，素行不佳，然觀諸卷附臺灣高等法院被告前案紀錄表，被
    告乙○○於本件竊盜犯行之前，僅於90、93、95年間有竊盜
    案件前科，另於92、93年間有贓物案件前科，是已難認其有
    慣常性，且被告乙○○本件所涉竊案多係其單獨1 人所為，
    並非有計畫之竊盜集團，復觀其犯罪手段尚稱和平，竊盜所
    得機車乃係用以個人代步使用，堪認係因貪圖小利致萌生竊
    盜之意，並非屬因遊蕩或懶惰成習而犯罪之徒，亦無證據證
    明被告乙○○係職業性犯罪，況被告乙○○犯後態度尚屬良
    好，顯有悔意，是尚難認其有犯罪之習慣或以犯罪為常業，
    是本院認上開對被告乙○○宣告之刑，應足以收矯治之效，
    尚無依上開規定令其入勞動場所強制工作之必要，附此說明
    。
參、免訴部分：
一、公訴意旨另以：被告丙○○與其妹楊立心（已經本院以95年
    度簡上字第619 號判決確定）共同意圖為自己不法之所有，
    基於竊盜之犯意聯絡，於95年2 月20日上午11時30分許，由
    被告丙○○騎乘車牌號碼不詳之機車搭載楊立心至高雄縣鳳
    山市○○街45巷2 號前，由丙○○下車竊取被害人庚○○放
    置於門前之冷氣林料（冷氣室內機及電線），楊立心則在未
    熄火之機車上把風，得手後旋即騎乘上開機車離去。嗣經警
    於95年2 月20日下午3 時30分許查獲，而查悉上情，因認被
    告涉犯刑法第320 條第1 項之竊盜罪嫌等語。
二、按案件曾經判決確定者，應諭知免訴之判決，並得不經言詞
    辯論為之，刑事訴訟法第302 條第1 款、第307 條分別定有
    明文。
三、經查，經查，本件被告丙○○另因竊盜案件，經本院以95年
    度簡上字第619 號判處有期徒刑7 月確定，而該確定判決所
    認定被告竊盜之犯罪事實，其中如該判決附表編號3 所示之
    竊盜犯行，與上開被告丙○○被訴竊盜之時間、地點、共犯
    、犯案手法、竊得財物均完全相同，有該判決書1 件（見本
    院卷第151 頁）及臺灣高等法院被告前案紀錄表1 份附卷足
    據，為事實上同一案件，則被告丙○○此部分犯行既經判決
    確定，依上開法條規定，自得不經言詞辯論，逕為諭知免訴
    之判決。
據上論斷，應依刑事訴訟法第299 條第1 項前段、第302 條第 1
款、第307 條，刑法第28條、第320 條第1 項、第321 條第1 項
第2 款、第55條、第47條第1 項、第38條第1 項第2 款、第51條
第5 款，刑法施行法第1 條之1 ，判決如主文。
本案經檢察官甲○○到庭執行職務。
中　　華　　民　　國　　96　　年　　6 　　月　　7 　　日
                  鳳山刑事第一庭審判長法　官  黃三友
                                      法  官  林芳華
                                      法  官  陳盈吉
以上正本證明與原本無異。
如不服本判決，應於判決送達後10日內，向本院提出上訴狀。
中　　華　　民　　國　　96　　年　　6 　　月　　7 　　日
 　　　　　　　　　　　　　　　       書記官  吳俊達
附錄本判決論罪科刑法條：
刑法第320條第1項
意圖為自己或第3 人不法之所有，而竊取他人之動產者，為竊盜
罪，處5 年以下有期徒刑、拘役或500 元以下罰金。
刑法第321條第1項第2款
犯竊盜罪而有左列情形之1 者，處6 月以上、5 年以下有期徒刑
：
  二　毀越門扇、牆垣或其他安全設備而犯之者。
附表：
 ┌──┬───────────────────────┬───────┬─────┐
 │編號│               竊  盜  行  為                 │              │          │
 │    ├──────┬──────┬─────────┤  查 獲 時 地 │罪名及刑度│
 │    │   時  間   │   地  點   │竊取方式及竊得之物│              │          │
 ├──┼──────┼──────┼─────────┼───────┼─────┤
 │ 1  │95年07月08日│高雄縣鳳山市│被告乙○○持自備之│嗣於95年07月09│普通竊盜罪│
 │    │22時30分許。│文清街 125巷│金屬材質、呈尖形的│日01時25分許，│，處有期徒│
 │    │            │巷口。      │機車鑰匙，以插入機│為警在高雄縣鳥│刑6 月    │
 │    │            │            │車電源孔之方式，竊│松鄉○○路14巷│          │
 │    │            │            │得被害人林艾璿所有│巷口查獲。    │          │
 │    │            │            │車牌號碼PGW- 193號│              │          │
 │    │            │            │之重型機車。      │              │          │
 ├──┼──────┼──────┼─────────┼───────┼─────┤
 │ 2  │95年08月21日│高雄縣鳳山市│由被告丙○○騎乘車│嗣於95年08月21│共同踰越圍│
 │    │18時20分許。│勝利路10號明│牌號碼HRT-125 號重│日18時20分許，│牆竊盜罪，│
 │    │            │德班營區。  │型機車，搭載被告黃│為警在高雄縣鳳│被告乙○○│
 │    │            │            │家宏，並由被告黃家│山市○○路10號│判處有期徒│
 │    │            │            │宏決定前揭行竊目標│明德班營區內，│刑10月，被│
 │    │            │            │。先由被告乙○○翻│當場查獲。    │告丙○○判│
 │    │            │            │越圍牆，再開門讓被│              │處有期徒刑│
 │    │            │            │告丙○○進入。後被│              │9 月。    │
 │    │            │            │告2 人以徒手方式，│              │          │
 │    │            │            │竊取屋內鋁架8 組、│              │          │
 │    │            │            │4 輪手推車1 部。  │              │          │
 ├──┼──────┼──────┼─────────┼───────┼─────┤
 │ 3  │95年08月30日│高雄縣鳳山市│被告乙○○未經被害│嗣於95年08月30│普通竊盜罪│
 │    │14時許。    │海光四村 707│人張耀中同意，即侵│日21時20分許，│，被告黃家│
 │    │            │號內。      │入張耀中上開住處，│為警在高雄縣鳥│宏判處有期│
 │    │            │            │並徒手竊取張耀中所│松鄉○○路14巷│徒刑4 月。│
 │    │            │            │有之電線（灰色電線│8號查獲。     │          │
 │    │            │            │共27公尺、紅色電線│              │          │
 │    │            │            │共5 公尺、白色電線│              │          │
 │    │            │            │共5 公尺、紅白黑三│              │          │
 │    │            │            │色相間電線共3.8 公│              │          │
 │    │            │            │尺）。            │              │          │
 │    │            │            │                  │              │          │
 ├──┼──────┼──────┼─────────┼───────┼─────┤
 │ 4  │95年10月16日│高雄縣鳳山市│被告乙○○持自備之│嗣於95年10月16│普通竊盜罪│
 │    │08時45分許。│經武路 268號│金屬材質、呈尖形的│日17時45分許，│，被告黃家│
 │    │            │前。        │機車鑰匙，以插入機│為警在高雄縣鳥│宏判處有期│
 │    │            │            │車電源孔之方式，竊│松鄉○○路與忠│徒刑6 月。│
 │    │            │            │得被害人黃于庭所有│誠路口處查獲。│          │
 │    │            │            │車牌號碼 MZO-193號│              │          │
 │    │            │            │之重型機車。      │              │          │
 └──┴──────┴──────┴─────────┴───────┴─────┘
